# 请教陈版主

提问人：lancelotju 时间：2023-07-25 17:02:10
A公司主要原材料为钢材，A与B签订采购合同，B与钢厂签订采购合同；AB约定在B向钢厂支付货款后按天计算计息，直至A向B支付货款。实际操作中，B向钢厂支付货款，钢厂直接发货至A，钢厂向B开具全额发票，B向A开具全额发票；协议虽没有明确约定，但B实际不承担钢材灭失的风险，实际为垫资采购行为。AB为关联方。
请教版主，IPO实务中，是否应还原业务本质，将钢厂直接认定为供应商，AB之间资金支付认定为关联方往来，利息部分确认为财务费用？还是直接将B认定为供应商，这样的话关联采购占比就会比较高。
谢谢陈版主

回答人：chenyiwei
基于经济实质，应采用“将钢厂直接认定为供应商，AB之间资金支付认定为关联方往来，利息部分确认为财务费用”的处理。B为A提供垫资，A据此确认利息支出。